臺灣桃園地方法院刑事判決　　　　　　　　　　　　九十二年度訴字第一０三０號
　　公　訴　人　臺灣桃園地方法院檢察署檢察官
　　被　　　告　乙○○　男　四.
　　指定辯護人　本院公設辯護人　甲○○
右列被告因違反槍砲彈藥刀械管制條例案件，經檢察官提起公訴（九十一年度偵字第
一八二六七號），本院判決如左：
    主  文
乙○○共同未經許可製造其他可發射金屬或子彈具有殺傷力之槍枝，累犯，處有期徒
刑陸年，併科罰金新台幣拾萬元，罰金部份如易服勞役，以參佰元折算壹日。扣案如
附表編號一、編號二、編號三、編號四、編號八、編號九、編號十所示之物均沒收
。
    事  實
一、乙○○前因違反肅清煙毒條例等案件，經本院於民國（下同）八十二年五月三十
    一日於八十二年訴字第一八四號判決判處有期徒刑三年四月，同年八月三十一日
    確定，八十二年十一月十一日入監服刑，後於八十四年四月七日假釋付保護管束
    ，嗣因於假釋期間內再犯肅清煙毒條例等案件，先經本院於八十四年九月四日判
    處有期徒刑三年六月，同年十一月七日確定，再撤銷假釋，而於八十四年十一月
    二十八日入監合併執行前揭有期徒刑，於八十七年三月二十四日假釋付保護管束
    ，並於八十九年七月二十七日保護管束期滿，未執行之刑以已執行論。詎料乙○
    ○仍不知悔改，於九十一年七月間某日，在桃園縣境內之大江購物商場，以每支
    新台幣（下同）七千元之價格，購得玩具槍二支及隨槍枝附送玩具子彈二十一顆
    後，欲將原不具有殺傷力之前開二把玩具手槍改造為具有殺傷力之槍枝，遂與真
    實身分不詳，綽號「國政」及「白翅仔」成年男子，基於製造可發射金屬或子彈
    具有殺傷力槍砲之共同犯意，透過「國政」之媒介，於同年月間以每支一萬五千
    元之價格，至雲林縣境內斗南交流道將前揭二把玩具槍交予「國政」，再由「國
    政」轉交予「白翅仔」委其改造槍枝，「白翅仔」以土造金屬槍管改造後，乙○
    ○於同月底親赴雲林縣斗南鎮取回槍枝，其中一把ＢＥＲＥＴＴＡ廠半自動手槍
    製造之金屬玩具槍經換裝土造金屬槍管後具有殺傷力，乙○○未經許可而持有，
    另一支仿ＷＡＬＴＨＥＲ廠ＰＰＫ型半自動手槍製造之金屬玩具槍，因槍管無法
    固定於槍身上且滑套無法定位，無法供擊發子彈使用而無殺傷力；又乙○○於九
    十一年七月間，在桃園縣大園鄉許厝港九十之一三五號二樓之四住處，以供玩具
    槍使用之底火片及底火帽、玩具金屬彈殼之導火連桿、口徑零點二二吋建築用切
    除封口後拆解工業子彈、膠水、砂紙等工具，將其購買玩具手槍所附贈之玩具子
    彈以上開改造工具，分別加裝直徑約九ＭＭ金屬彈頭共十七顆及直徑約七點九Ｍ
    Ｍ金屬彈頭二顆，欲改造為具有殺傷力之子彈，惟其中僅有由玩具金屬彈殼加裝
    直徑約九ＭＭ金屬彈頭而成之改造子彈一顆，及由玩具金屬彈殼加裝直徑約七點
    九ＭＭ金屬彈頭而成之改造子彈二顆共三顆可擊發，具有殺傷力而既遂，其餘均
    未具殺傷力而未遂；另「國政」於九十一年七月間，送給乙○○五顆制式子彈，
    其中一顆係可擊發、具殺傷力、由土造金屬彈殼加裝直徑約七點九ＭＭ金屬彈頭
    而成之土造子彈；一顆係可擊發、具殺傷力、由土造金屬彈殼加裝直徑約八點九
    ＭＭ金屬彈頭而成之改造子彈，而持有子彈，嗣於九十一年十月六日十七時許，
    在桃園縣大園鄉許厝港九十之一三五號二樓之四，為警逮捕通緝犯時當場查獲，
    並扣得第一級毒品海洛因毛重二十二點三公克、注射針筒三支、削尖吸管乙支、
    槍枝二把、制式子彈五顆、金屬子彈二十一顆、槍管五支、改造手槍子彈底火乙
    包、拆解工業子彈乙包、玩具槍底火乙包、砂紙二張、膠水乙瓶而悉上情。
二、案經桃園縣政府警察局移送台灣桃園地方法院檢察署檢察官偵查起訴。
    理  由
一、右揭事實，業據被告乙○○於偵查中及本院調查、審理時坦承不諱，並有扣案之
    改造槍枝二把、制式子彈五顆、金屬子彈二十一顆、槍管五支、改造手槍子彈底
    火乙包、拆解工業子彈乙包、玩具槍底火乙包、砂紙二張、膠水乙瓶在卷可憑，
    又扣案之槍彈經送內政部警政署刑事警察局鑑定，編號一之槍枝（槍枝管制編號
    0000000000）係仿ＢＥＲＥＴＴＡ廠半自動手槍製造之金屬玩具槍換
    裝土造金屬槍管而成之改造手槍，具殺傷力，編號二之槍枝（槍枝管制編號00
    00000000）係仿ＷＡＬＴＨＥＲ廠半自動手槍製造之金屬玩具槍，以原
    玩具槍管彈室加裝土造金屬管而成之改造手槍，惟槍管無法固定於槍身上且滑套
    無法定位，無法供擊發子彈使用，認不具殺傷力；編號三之由玩具金屬彈殼加裝
    直徑約九ＭＭ金屬彈頭而成之改造子彈十七顆，經取樣六顆實際試射，五顆，均
    無法擊發，認不具殺傷力，一顆，可擊發，認具殺傷力；編號四之由玩具金屬彈
    殼加裝直徑約七點九ＭＭ金屬彈頭而成之改造子彈二顆，經取樣一顆實際試射，
    可擊發，認具殺傷力；編號六之口徑七點六五ＭＭ制式子彈二顆，認子彈底火皿
    均具明顯撞擊痕跡，故均採實際試射，均無法擊發，認均係不發彈；編號七之口
    徑零點三八吋之制式子彈一顆，認子彈底火皿均具明顯撞擊痕跡，故採實際試射
    ，無法擊發，係不發彈；編號八之由土造金屬彈殼加裝直徑約七點九ＭＭ金屬彈
    頭而成之土造子彈，一顆，經實際試射，可擊發，認具殺傷力。編號九之土造金
    屬彈殼加裝直徑約八點九ＭＭ而成之改造子彈，經實際試射，可擊發，認具殺傷
    力，此有該局九十一年十二月四日刑鑑字第○九一○二八七六○八號鑑驗通知書
    暨槍彈鑑驗照片二十七張在卷可証。本件事證明確，被告乙○○犯行洵堪認定，
    應依法論科。
二、按槍砲彈藥刀械管制條例之立法目的係為保護「社會公共安全法益」，此可參該
    條例第一條「為管制槍砲、彈藥、刀械，維護社會秩序、保障人民生命財產安全
    ，特制定本條例。」之規定可知。又按「非法製造槍砲彈藥刀械等違禁物，所侵
    害者為社會法益，如果製造之客體種類相同（如同數支手槍、數顆子彈），仍為
    單純一罪，不發生想像競合之問題。」，亦有最高法院八十二年度台上字第五三
    ○三號判例可資參照。被告乙○○以一行為同時改造二把玩具手槍，雖改造結果
    有既未遂之分，惟揆諸前揭判例意旨，被告以一改造行為侵害一個社會公共安全
    法益，應論以單純一罪，核被告所為係犯槍砲彈藥刀械管制條例第十一條第一項
    之未經許可製造可發射子彈具有殺傷力之槍枝既遂罪。被告製造完成具有殺傷力
    之槍枝後未經許可而持有之行為，為其製造可發射子彈具有殺傷力槍枝之高度行
    為所吸收，不另論罪。另被告未經許可，製造具有殺傷力之改造子彈，被告同時
    改造數顆子彈，雖有既未遂之分，然被告所為之改造行為係侵害一個社會公共安
    全法益，揆諸前開判例要旨，應論以單純一罪，核被告所為係犯同條例第十二條
    第一項之未經許可製造具有殺傷力之子彈既遂罪。被告製造上揭子彈後持有之低
    度行為，復為其製造之高度行為所吸收，亦不另論罪。被告未經許可製造具有殺
    傷力子彈之目的，係供其所製造具有殺傷力槍枝所擊發使用，是其所犯上開槍砲
    彈藥刀械管制條例第十一條第一項及第十二條第一項之二罪間，有方法結果之牽
    連關係，應從一重之未經許可製造具有殺傷力之槍枝罪。被告乙○○與綽號「國
    政、「白翅仔」三人間，上開製造可發射子彈具有殺傷力之槍枝罪，有犯意聯絡
    及行為分擔，為共同正犯。公訴意旨雖未就被告未經許可製造可發射子彈具有殺
    傷力之槍枝未遂、未經許可製造具有殺傷力之子彈未遂等犯行部分提起公訴，惟
    被告未經許可製造可發射子彈具有殺傷力之槍枝未遂罪與未經許可製造具有殺傷
    力之子彈未遂罪，分別與被告所犯未經許可製造可發射子彈具有殺傷力之槍枝既
    遂罪、未經許可製造具有殺傷力之子彈既遂罪，具有單純一罪之關係，本院自應
    併予審理，附此敘明。乙○○前因違反肅清煙毒條例等案件，經本院於八十二年
    五月三十一日於八十二年訴字第一八四號判決判處有期徒刑三年四月，同年八月
    三十一日確定，八十二年十一月十一日入監服刑，後於八十四年四月七日假釋付
    保護管束，嗣因於假釋期間內再犯肅清煙毒條例等案件，先經本院於八十四年九
    月四日判處有期徒刑三年六月，同年十一月七日確定，再撤銷假釋，而於八十四
    年十一月二十八日入監合併執行前揭有期徒刑，於八十七年三月二十四日假釋付
    保護管束，並於八十九年七月二十七日保護管束期滿，未執行之刑以已執行論，
    被告於刑之執行完畢後，五年內再犯本件有期徒刑以上之罪，為累犯，應依刑法
    第四十七條之規定，加重其刑。爰審酌被告改造手槍、子彈之動機係為求其於購
    買毒品時得以自保，且改造數量非巨，又被告於犯後能坦承犯行，態度尚稱良好
    等一切情狀，量處如主文所示之刑。併諭知併科罰金部分，如易服勞役之折算標
    準。至公訴人具體請求判處被告有期徒刑十二年云云，惟查被告業於本院審理中
    坦認犯行不諱，並表示悔悟，本院認以前揭論罪科刑為妥適，附此敘明。
三、扣案之編號一具殺傷力之仿ＢＥＲＥＴＴＡ廠半自動手槍製造之金屬玩具槍換裝
    土造金屬槍管而成之改造手槍（槍枝管制編號0000000000），為違禁
    物，應依刑法第三十八條第一項第一款規定，宣告沒收。扣案之編號二未改造成
    功之仿ＷＡＬＴＨＥＲ廠半自動手槍製造之金屬玩具槍，應不具殺傷力而非違禁
    物，編號三、編號四、編號八、編號九之具有殺傷力之改造子彈共五顆，於經
    試射後已喪失其違禁物之性質，編號十之改造工具，被告於本院審理時坦承係用
    於改造子彈所用之工具，上開物品，均應認係供被告犯罪所用之物，且屬被告所
    有，應依刑法第三十八條第一項第二款規定宣告沒收之。至編號三、編號五、
    編號六、編號七之經改造完成、不具殺傷力之子彈共二十一顆，雖為被告所有，
    但非供犯罪所用之物，且亦非違禁物，自無從予以宣告沒收。又同案扣得之第一
    級毒品海洛因毛重二十二點三公克、注射針筒三支、削尖吸管乙支雖為被告所有
    ，但與本案無關，且上開海洛因已經本院九十三年聲字第一○四號裁定予以宣告
    沒收，本案爰不另為沒收之諭知，附此敘明。
據上論斷，應依刑事訴訟法第二百九十九條第一項前段、槍砲彈藥刀械管制條例第十
一條第一項、第十二條第一項，刑法第十一條前段、第二十八條、第五十五條後段、
第四十七條、第四十二條第二項、第三十八條第一項第一款、第二款，罰金罰鍰提高
標準條例第二條，現行法規所定貨幣折算新臺幣條例第二條，判決如主文。
本案經胡原龍檢察官到庭執行職務。
中　　　華　　　民　　　國　　九十三　　年　　　八　　　月　　　五　　　日
                              臺灣桃園地方法院刑事第五庭
                                    審判長法  官  潘政宏
                                          法  官  邱滋杉
                                          法  官  周炳全
附表：
  ┌────┬───────────────────┬─────────┐
  │ 編  號 │      項                   目         │   數  量         │                      │
  ├────┼───────────────────┼─────────┤
  │   一   │仿ＢＥＲＥＴＴＡ廠半自動手槍製造之金屬│                  │
  │        │玩具槍換裝土造金屬槍管而成之改造手槍  │    壹支          │
  │        │（槍枝管制編號0000000000號）│                  │
  ├────┼───────────────────┼─────────┤
  │   二   │仿ＷＡＬＴＨＥＲ廠ＰＰＫ型半自動手槍製│    壹支          │
  │        │造之金屬玩具槍                        │                  │
  │        │（槍枝管制編號0000000000）  │                  │
  ├────┼───────────────────┼─────────┤
  │   三   │玩具金屬彈殼加裝直徑約九ＭＭ金屬彈頭而│具有殺傷力，壹顆│
  │        │成之改造子彈                          │未具有殺傷力，拾│
  │        │                                      │  陸顆            │
  ├────┼───────────────────┼─────────┤
  │   四   │由玩具金屬彈殼加裝直徑約七點九ＭＭ金屬│    貳顆          │
  │        │彈頭而成之具有殺傷力改造子彈          │                  │
  ├────┼───────────────────┼─────────┤
  │   五   │子彈外型之實心金屬物。                │    貳顆          │
  ├────┼───────────────────┼─────────┤
  │   六   │口徑七點六五ＭＭ制式子彈              │    貳顆          │
  ├────┼───────────────────┼─────────┤
  │   七   │口徑零點三八吋之制式子彈              │    壹顆          │
  ├────┼───────────────────┼─────────┤
  │   八   │由土造金屬彈殼加裝直徑約七點九ＭＭ金屬│    壹顆          │
  │        │彈頭而成之具有殺傷力之土造子彈        │                  │
  ├────┼───────────────────┼─────────┤
  │   九   │土造金屬彈殼加裝直徑約八點九ＭＭ而成之│    壹顆          │
  │        │具有殺傷力之改造子彈。                │                  │
  ├────┼───────────────────┼─────────┤
  │   十   │槍管五支、改造手槍子彈底火乙包、拆解工│                  │
  │        │業子彈乙包、玩具槍底火乙包、砂紙二張、│                  │
  │        │膠水乙瓶                              │                  │
  └────┴───────────────────┴─────────┘
右正本證明與原本無異。
如不服本判決，應於送達後十日內，向本院提出上訴狀。
                                          書記官  陳夏施
中　　　華　　　民　　　國　　九十三　　年　　　八　　　月　　十三　　　日
附錄本件論罪科刑之法條全文
槍砲彈藥刀械管制條例第十一條
未經許可，製造、販賣或運輸第四條第一項第一款所稱其他可發射金屬或
子彈具有殺傷力之各式槍砲者，處五年以上有期徒刑，併科新臺幣一千萬
元以下罰金。
未經許可，轉讓、出租或出借前項所列槍砲者，處三年以上十年以下有期
徒刑，併科新臺幣七百萬元以下罰金。
意圖供自己或他人犯罪之用，而犯前二項之罪者，處無期徒刑或七年以上
有期徒刑，併科新臺幣一千萬元以下罰金。
未經許可，持有、寄藏或意圖販賣而陳列第一項所列槍砲者，處一年以上
七年以下有期徒刑，併科新臺幣七百萬元以下罰金。
第一項至第三項之未遂犯罰之。
槍砲彈藥刀械管制條例第十二條
未經許可，製造、販賣或運輸子彈者，處一年以上七年以下有期徒刑，併
科新台幣五百萬元以下罰金。
未經許可，轉讓、出租或出借子彈者，處六月以上五年以下有期徒刑，併
科新台幣三百萬元以下罰金。
意圖供自己或他人犯罪之用，而犯前二項之罪者，處三年以上十年以下有
期徒刑，併科新台幣七百萬元以下罰金。
未經許可，持有、寄藏或意圖販賣而陳列子彈者，處五年以下有期徒刑，
併科新台幣三百萬元以下罰金。
第一項至第三項之未遂犯罰之。
